Inventaris van het archief van het Kantongerecht te Oud-Beijerland, 1980-1989
Nationaal Archief, Den Haag
Kantongerecht Oud-Beijerland [periode 1980-1989]
Kantongerecht Oud-Beijerland, 1980-1989
5293
5.70 meter; 43 inventarisnummers.
Normale geschreven, getypte en gedrukte documenten, geen bijzondere handschriften.
Nationaal Archief, Den Haag
Kantongerecht Oud-Beijerland
Het archief bevat registers en kaartsystemen als hulpregisters van voogdijzaken en dossiers van huur-, arbeids- en voogdijzaken.
Archiefvorming
Geschiedenis van de archiefvormer
De historische achtergronden en ontwikkelingen van het Kantongerecht Oud-Beijerland zijn uitgebreid beschreven in de volgende publicatie:
124. Gedeelde geschillen. Een institutioneel onderzoek naar het handelen van de rechterlijke macht (samenstelling: drs. R.P.B.A. Dingemans en R.W. Steensma; ISBN 90-5909-022-5), ’s-Gravenhage 2001
.
Geschiedenis van het archiefbeheer
De verwerving van het archief
Het archief is krachtens bepalingen van de Archiefwet overgebracht.
Inhoud en structuur van het archief
3.03
Ordening van het archief
Het archief is onderverdeeld naar handeling. Per handeling zijn de beschrijvingen van de dossiers vermeld. Een handeling wordt verricht door een actor ter uitvoering van een taak, of op grond van een wettelijke bevoegdheid. Een actor is een overheidsinstelling die bevoegd is zelfstandig op te treden (bijvoorbeeld een minister) binnen het beleidsterrein. Op een beleidsterrein treden meerdere actoren handelend op.
Aanwijzingen voor de gebruiker
Openbaarheidsbeperkingen
Deels openbaar, deels beperkt openbaar (B) [Voogdijregister- en bewindkaarten zijn openbaar]
Materiële beperkingen
Andere toegang
Het archief was aanvankelijk beschreven in de Institutionele Toegang: 5.124.5293: Inventaris van het archief van het Kantongerecht Oud-Beijerland, 1980-1989.
Aanvraaginstructie
Openbare archiefstukken kunnen online worden aangevraagd en gereserveerd. U kunt dit ook via de terminals in de studiezaal van het Nationaal Archief doen. Om te kunnen reserveren dient u de volgende stappen te volgen:
U maakt een profiel aan op www.gahetna.nl, en logt vervolgens in
Via de archiefinventaris (alleen de beschrijvingen met rode nummers) selecteert u het gewenste archiefstuk door op de knop 'Reserveren' te klikken
In het volgende scherm geeft u aan op welke dag u het archiefstuk wilt inzien
Indien u zich bevindt in de studiezaal en een tafelnummer heeft ontvangen kunt u dit nummer vermelden. Als u geen tafelnummer heeft kunt u tafelnummer 777 laten staan
Vervolgens bevestigt u uw reservering door deze te versturen.
Verwant materiaal
Beschikbaarheid van kopieën
Beschrijving van de series en archiefbestanddelen
- Handelingen Gerechtelijke Procedures Kantongerecht Oud-Beijerland, 6.1.1.
  - Het bijhouden van de voortgang van gerechtelijke procedures en het bijwerken van gegevenssystemen. 1950, 4
    Product: Gegevenssystemen, bijvoorbeeld: rolregisters, parketregisters, voogdijregisters en geautomatiseerde systemen als Compas, Berber, Narcis, NKP.
    Actor: Kantonrechter
    - Burgerlijk proces
      - Hulpregisters van Voogdijzaken (extra Jud) (registers op inv.nrs 39-43), 1980-1989; 1; 1 pak
        Openbaarheid beperkt tot 1 januari 2055
      - Rolkaarten Civiel (kaarten op inv.nrs 008-017), 1982-1988; 2-3; 1 kaartsysteem in 2 delen
        - 1982 - 1985, nr 1982 / 1 - 1985 / 250, 2
        - 1985 - 1988, nr 1985 / 251 - 1988 / 443, 3
      - Voogdijbewindskaarten (kaarten op inv.nrs 5 en 6), 1980-1989, nr 1980 / 535 - 1989 / 19759; 4; 1 kaartsysteem
      - Voogdijregisterkaarten (kaarten op inv.nrs 39-41), 1980-1986, A - Z; 5; 1 kaartsysteem
        Geordend op meerderjarigheidsjaar, geboortejaren1959-1963, 1964 en 1967, 1965 en 1968. Daarbinnen alfabetisch geordend op achternaam
      - Voogdijregisterkaarten (kaarten op inv.nrs. 41-43), 1987-1989, A - Z; 6; 1 kaartsysteem
        Geordend op meerderjarigheidsjaar, geboortejaren 1966 en 1969, 1970-1971. Daarbinnen alfabetisch geordend op achternaam
- Handelingen Burgerlijk Proces Kantongerecht Oud-Beijerland, 6.1.2
  - Dagvaardingsprocedures eerste aanleg kantongerecht 1950
    Grondslag: Wetboek van burgerlijke rechtsvordering (Wet van 3 november 1934, Stb. 566), Eerste boek, art. 1-96a en 97-118
    Opm. RIO:Neerslag van de handelingen 11-23
    Dagvaarding (door eiser, handeling 11)
    Proces-verbaal (door kantonrechter, handeling 12)
    Conclusie van eis / producties (door eiser, handeling 13)
    Conclusie van antwoord / producties (door gedaagde, handeling 14)
    Conclusie van repliek / producties (door eiser, handeling 15)
    Conclusie van dupliek / producties (door gedaagde, handeling 16)
    Proces-verbaal (door kantonrechter, handeling 17)
    Pleitnota (door raadsman, handeling 18)
    Proces-verbaal (door kantonrechter, handeling 19)
    Deskundigenbericht (door kantonrechter, handeling 20)
    Conclusies / producties (door partijen, handeling 21)
    Vonnis (door kantonrechter, handeling 22)
    Exploit van verzet (door gedaagde, handeling 23)
    - Civiele Roldossiers Huur- en Arbeidszaken (Rolkaarten te vinden op inv.nrs 002-003), 1980-1989; 7-17; 11 pakken
      - 1980, rolnrs 1 - 360, 7
      - 1981 - 1982, rolnrs 1981 / 1 - 1982 / 100, 8
      - 1982, rolnrs 101 - 380, 9
      - 1983, rolnrs 1 - 400, 10
      - 1983 - 1984, rolnrs 1983 / 401 - 1984 / 384, 11
      - 1985, rolnrs 1 - 350, 12
      - 1985 - 1986, rolnrs 1985 / 351 - 1986 / 275, 13
      - 1986 - 1987, rolnrs 1986 / 276 - 1987 / 100, 14
      - 1987 - 1988, rolnrs 1987 / 101 - 1988 / 75, 15
      - 1988 - 1989, rolnrs 1988 / 76 - 1989 / 50, 16
      - 1989, rolnrs 51 - 449, 17
    - Audiëntiebladen en Vonnissen Huur- en Arbeidszaken, 1980-1989; 18-34; 17 pakken
      - 1980, jan - nov, 18
      - 1980 - 1981, 1980 dec - 1981 aug, 19
      - 1981 - 1982, 1981 sept - 1982 maart, 20
      - 1982, april - okt, 21
      - 1982 - 1983, 1983 nov - 1984 mei, 22
      - 1983, juni - nov, 23
      - 1983 - 1984, 1983 dec - 1984 april, 24
      - 1984, mei - sept, 25
      - 1984 - 1985, 1984 okt - 1985 maart, 26
      - 1985, april - sept, 27
      - 1985 - 1986, 1985 okt - 1986 april, 28
      - 1986, mei - dec, 29
      - 1987, jan - aug, 30
      - 1987 - 1988, 1987 sept - 1988 april, 31
      - 1988, mei - dec, 32
      - 1989, jan - juni, 33
      - 1989, juli - dec, 34
    - Roldossiers Contentieuze en Niet Contentieuze Pacht, 1980-1989, rolnr 1980 / 1 - 1989 / 4; 35; 1 pak
    - Audiëntiebladen Niet Contentieuze Pacht, 1980-1989, jan - dec; 36; 1 pak
    - Audiëntiebladen Contentieuze Pacht, 1980-1989; 37-38; 2 pakken
      - 1980 - 1983, jan - dec, 37
      - 1984 - 1989, jan - dec, 38
  - Verzoekschriftprocedures eerste aanleg kantongerecht 1950
    Grondslag: Wetboek van burgerlijke rechtsvordering (Wet van 3 november 1934, Stb. 566), Eerste boek, art. 429a-429t
    Opm. RIO: Neerslag van de handelingen 81-86
    Verzoekschrift (door verzoeker, handeling 81)
    Verweerschrift (door verweerder, handeling 82)
    Proces-verbaal (door kantonrechter, handeling 83)
    Deskundigenbericht (door kantonrechter, handeling 84)
    Pleitnota (door raadsman, handeling 85)
    Beschikking (door kantonrechter, handeling 86)
    - Huur-, Arbeids- en Voogdijzaken (Extra Jud) (registers/kaarten te vinden op inv.nrs 001, 005 en 006), 1980-1989; 39-43; 5 pakken
      - 1980 - 1982, dossiernrs 1980 / 1 - 1982 / 200, 39
      - 1982 - 1984, dossiernrs 1982 / 201 - 1984 / 200, 40
      - 1985 - 1987, dossiernrs 1985 / 1 - 1987 / 100, 41
      - 1987 - 1988, dossiernrs 1987 / 101 - 1988 / 200, 42
      - 1989, dossiernrs 1 - 200, 43